臺灣高雄地方法院刑事裁定　　　　　　　　　　　　九十一年度交聲字第三三五號
　　原處分機關　交通部公路總局高雄區監理所
　　異　議　人　甲○○○
　　即受處分人
右列受處分人因違反道路交通管理處罰條例案件，對於交通部公路總局高雄區監理所
九十一年五月二十四日所為之處分（原處分：高監五字第八○─Ｎ00000000
號），聲明異議，本院裁定如左：
    主  文
異議駁回。
    理  由
一、本件異議意旨係以：異議人於民國九十一年四月七日十八時二十分許，駕駛車牌
    號碼ＸＸ—五一五號營業大貨車行經高雄縣鳳山市○○○路（應係大寮鄉○○路
    ）與大寮中庄自立路口時，因號誌變換快，黃燈亮起時，異議人實已通越過停止
    線，本即應繼續行使迅速通過路口，竟當場遭警以紅燈越線為由予以舉發，爰依
    法提出異議。
二、按汽車駕駛人，駕駛汽車不遵守道路交通標誌、標線、號誌之指示者，處新台幣
    九百元以上一千八百元以下罰鍰；又汽車駕駛人違反第六十條第二項第三款之規
    定，記違規點數一點；道路交通管理處罰條例第六十條第二項第三款、第六十三
    條第一項第一款分別定有明文。
三、經查：異議人甲○○○於九十一年四月七日十八時二十分，駕駛車牌號碼ＸＸ—
    五一五號營業大貨車，行經高雄縣大寮鄉○○路、大漢路與大寮鄉○○路之三岔
    路口，於中山東路已變為紅燈號誌後猶越線行駛等情，業據證人即當時執行取締
    之員警張旭耀於本院調查中到庭證述：當時伊站大寮鄉○○○路與自立路口指揮
    大寮鄉○○路、大漢路與自立路口的交通，看到鳳屏路已經變成紅燈號誌時，異
    議人竟越過停止線繼續行駛，試圖闖越自立路，伊就鳴笛舉發，因異議人尚未越
    過自立路口，伊才舉發異議人紅燈越線，且因鳳屏路係鳳山市○○○路所延伸、
    大漢路為鳳山市○○路所延伸，才記載違規地點係中山東路與建國路等語（見本
    院九十一年十二月二十六日訊問筆錄），復參以證人張旭燿於法院審理中以具結
    擔保其供述之真實性，並在負擔偽證罪之心理處罰狀態下證述上開情節綦詳，其
    證詞應可採信，異議人辯稱伊並無紅燈越線云云，要難採信，是異議人紅燈越線
    之違規事證明確。揆諸前揭法律規定，原處分機關交通部公路總局高雄區○○○
    ○道路交通管理處罰條例第六十條第二項第三款規定裁處違規人甲○○○罰鍰新
    臺幣九百元，並依同條例第六十三條第一項第一款規定予記違規點數一點處分，
    於法並無不合，本件異議為無理由，自應將其異議駁回。
四、據上論斷，應依道路交通案件處理辦法第十九條，裁定如主文。
中      華      民      國    九十一    年     十二     月     三十     日
                                        臺灣高雄地方法院交通法庭
                                            法  官    廖純卿
右正本證明與原本無異。
如不服本裁定，應於裁定送達後五日內，向本院提出抗告狀。
                                            書記官    劉企萍
中      華      民      國    九十一    年     十二     月     三十     日
